# 直播带货相关费用是否符合合同取得成本

提问人：Ryan_q 时间：2020-10-29 08:05:09
@chenyiwei，陈版主，有一实务问题请教，随着直播业务的不断发展，公司在某音平台上开展直播业务，并邀请主播带货，相关货物在平台上以链接方式展示。
问：
公司直接以一笔固定金额的方式邀请主播带货，所产生的销售费用是否符合合同取得成本的定义？
取得合同的增量成本:增量成本，是指企业不取得合同就不会发生的成本，公司将指定货物在平台上以链接方式展示，若想取得与客户合同（即消费者直接进链接购买）就肯定会发生该成本，同时企业为取得合同发生的增量成本预期能够收回的，应当作为合同取得的成本确认为一项资产。
同时后续摊销：与合同成本有关的资产（包括与合同履约成本有关的、以及与合同取得成本有关的资产），应当采用与该资产相关的商品收入确认相同的基础（即在履约义务履行的时点或按照履约义务的履约进度）进行摊销，计入当期损益。
请教陈版主，该做法是否合理？

回答人：chenyiwei
如果是按照所设置的链接收费的（即，只要设置了链接，不论是否成交，都要发生的费用）属于广告费，不属于合同取得成本。
如果按点击量收费的，则也不是合同取得成本，因为只有点击不一定有成交。
只有按照实际成交情况，按每一笔成交收取固定费用，或者按每一笔成交额收取一定比例佣金的，才属于合同取得成本。
所以你说的情况，合同取得成本多数是不能递延的。